臺灣臺南地方法院民事判決　九十二年訴字第一四九八號
　　原　　　告　甲○○
　　　　　　　　乙○○
　　　　　　　　丙○○
　　　　　　　　丁○○
　　共　　　同　庚○○律師
　　訴訟代理人　戊○○律師
　　被　　　告　己○○
　　訴訟代理人　林金宗律師
右當事人間，請求侵權行為損害賠償事件，本院於中華民國九十三年三月二十*四日
言詞辯論終結，判決如左：
    主      文
被告應給付原告甲○○新臺幣肆拾貳萬壹仟貳佰陸拾參元，給付原告乙○○、丙○○
、丁○○各新臺幣壹拾捌萬元，及均自民國九十二年八月五日起至清償日止，按週年
利率百分之五計算之利息。
原告其餘之訴均駁回。
訴訟費用，由被告負擔三分之一；餘由原告甲○○負擔二分之一，原告乙○○、丙○○、丁○○各負擔十八分之一。
本判決原告勝訴部份，得假執行。但被告如於執行標的物拍定、變賣前，依序以新臺
幣肆拾貳萬壹仟貳佰陸拾參元、壹拾捌萬元各為原告甲○○及乙○○、丙○○、丁○○預供擔保，各得免為假執行。
原告其餘假執行之聲請均駁回。
    事實及理由
一、按訴狀送達後，原告不得將原訴變更或追加他訴，但擴張或減縮應受判決事項之
    聲明者，不在此限，民事訴訟法第二百五十五條第一項第三款定有明文。本件原
    告起訴時，就精神慰撫金之請求金額，原分別為五十萬元（原告甲○○部份）與
    二十萬元（原告乙○○、丙○○、丁○○部份），嗣於訴訟進行中，擴張該部份
    訴之聲明，而為九十萬元（原告甲○○部份）、五十萬元（原告乙○○、丙○○
    、丁○○部份），依前揭法條所示，應予准許。
二、原告主張：
  (一)緣被告己○○以販賣雞蛋為業，每日須駕駛自用小貨車載運雞蛋予客人，係以駕
    車為附隨業務之人。其於民國九十年十二月十四日下午二時十七分許，駕駛車牌
    號碼Ｃ９－４２１０號自用小客貨車，欲前往高雄縣路竹鄉「龍發堂」載雞蛋，
    途經高雄縣湖內鄉○○路竹湖橋西往東方向之外側車道時，適有原告甲○○騎乘
    車牌號碼ＯＩＳ－１２５號重型機車，後載妻子吳劉杏，亦沿前開路橋西往東方
    向之外側車道行駛。被告本應注意汽車行駛時，應注意車前狀況及兩車併行之間
    隔，並隨時採取必要之安全措施，以及超車時應於前車左側保持半公尺以上之間
    隔超過，而依當時之天候、光線、道路障礙等情況，並無不能注意之情形，詎竟
    疏未注意及此，致於超越原告甲○○所騎之機車時，其自小客貨車右後側車尾部
    份擦撞該機車之左側手把，原告甲○○與吳劉杏因而人車倒地，吳劉杏受有頭部
    外傷及顱內出血之傷害，經送國立成功大學醫學院附設醫院急救數日後，於九十
    年十二月二十日死亡。
  (二)原告甲○○為死者吳劉杏之配偶，原告乙○○、丙○○、丁○○分別為死者吳劉
    杏之子女。按「因故意或過失，不法侵害他人之權利者，負損害賠償責任」、「
    因不法侵害他人致死，對於支出殯葬費之人，亦應負損害賠償責任」、「不法侵
    害他人致死者，被害人之父、母、子、女及配偶，雖非財產上之損害，亦得請求
    賠償相當之金額」，民法第一百八十四條、第一百九十二條、第一百九十四條分
    別著有明文。原告爰分別請求被告賠償如下：
    (1)原告甲○○部份：
      醫療費用：新臺幣（下同）六千一百零五元。
      殯葬費：四十二萬六千元。
      精神慰撫金：原告甲○○亡偶，精神上之痛苦，不言可喻，爰請求九十萬元
        。
    (2)原告乙○○、丙○○、丁○○部份：精神慰撫金：各五十萬元。
    (3)共計二百八十三萬二千一百零五元。
  (三)次查被告以原告甲○○在刑事案中先供稱吳劉杏戴「白色」安全帽，嗣後供稱戴
    「黑色」安全帽，而主張吳劉杏未戴安全帽，惟不論甲○○是否如此供述，但其
    始終供述吳劉杏有戴安全帽則可確定。再者，甲○○與配偶吳劉杏感情甚篤，此
    次吳劉杏係因搭乘原告甲○○之機車被撞致死，其因此十份自責，精神瀕臨崩潰
    已呈憂鬱症狀，且甲○○係七十歲之人，記憶不佳當可理解，自不能以其嗣後供
    述黑色安全帽而否定吳劉杏有戴安全帽之事實。被告之抗辯應不可採等語。
  (四)聲明：被告應給付原告甲○○一百三十三萬二千一百零五元，給付原告乙○○
    、丙○○、丁○○各五十萬元，及均自起訴狀繕本送達翌日起至清償日止，按週
    年利率百分之五計算之利息。原告均願供擔保請准宣告假執行。
三、被告則以：
  (一)本件刑事部份，被告已經聲明上訴。被告在刑事庭抗辯重點為被告與被害人吳劉
    杏所乘坐之機車並未擦撞，且被害人吳劉杏於車禍發生時似無戴安全帽。被告若
    無故意及過失，應無賠償之責。
  (二)退萬步言，若認被告有過失，然被害人在車禍發生時未戴安全帽，則原告甲○○
    與被害人均與有過失：
    (1)從被害人吳劉杏頭部外傷之位置初步判斷，可知被害人於車禍發生時，應無帶
      安全帽。本案導致被害人吳劉杏死亡之傷害為「顱內出血」，發生之原因則為
      「頭部外傷」，然從臺灣高雄地方法院檢察署法醫室屍體驗斷圖觀之，被害人
      吳劉杏「頭部外傷」之位置及情形為：左側偏中間額頭有「縫合傷口（長度二
      點五公分）」、左側額頭上方有「皮下瘀血」及「縫合傷口（長度二十四公分
      ）」，以上外傷，均位在眉毛以上至少八至十公分之處，若被害人果真有戴安
      全帽，此部份位置應為安全帽所覆蓋，絕不可能導致其受有如此頭部外傷。
    (2)原告甲○○對於有無戴安全帽之陳述有相當之矛盾。原告甲○○（即被害人之
      夫）於九十年十二月二十一日在高雄縣警察局湖內分局湖街派出所接受偵訊時
      ，警員詢以：「你與死者吳劉杏是何關係？當時有戴安全帽？有無醫院診斷證
      明書？」，答：「死者是我老婆。當時有戴安全帽。死者有成功醫院診斷書」
      ，原告甲○○並提出當時戴之「白色」安全帽一頂，供警員拍攝存證，原告甲○○在臺灣高雄地方法院刑事庭於九十二年一月二十三日審理時，法官詢以：
      「你在九十年十二月二十四日下午二時四十七分是否有載你太太吳劉杏騎車經
      過高雄縣湖內相環球路竹湖橋？如何發生車禍？」，原告甲○○答：「有，我
      要從湖內村去阿蓮，我騎機車載我太太，我們兩人都有戴安全帽，我太太是跨
      坐．．」等語，法官同日又詢以：「你們的安全帽顏色？樣式？」，原告甲○○答以「我們兩人都是戴『黑色』半罩式的安全帽」等語，原告甲○○在第一
      次警訊當時所提出供存證用之安全帽顯然為白色，且只有一頂，於臺灣高雄地
      方法院刑事庭卻又陳稱：我們兩人都是戴「黑色」半罩式的安全帽，前後矛盾
      ，令人起疑，足見，原告甲○○及被害人當日是否有戴安全帽，確有疑義。
    (3)按「機器腳踏車駕駛人及附載座人，未戴安全帽者，處駕駛人新臺幣五百元罰
      鍰。」道路交通管理處罰條例第三十一條第三項訂有明文。本件依刑事庭所認
      定車禍發生之經過為：「該貨車位於右後輪上方帆布車棚之帆布勾擦及ＯＩＳ
      －１２５號機車左側駕駛手把，使ＯＩＳ－１２５號機車因而搖晃向右偏移，
      撞及竹湖橋橋垣後反彈翻倒滑行於地，甲○○與吳劉杏雙雙字機車上跌落，吳
      劉杏並因而受有顱內出血、頭部外傷、左上肢及左下肢多處擦挫傷之傷害」，
      故若果真是己○○超車時輕微擦到被害人乘坐之機車，導致機車搖晃向右偏移
      倒地，然並非直接撞及被害人乘坐之機車而造成重大之撞及損傷，因此，若車
      禍發生當時，被害人確有依前揭規定戴安全帽，料不致發生死亡之結果，故原
      告甲○○及被害人對死亡之結果亦與有過失，至為顯然，執是，原告之請求即
      有可議之處。
  (三)被告對醫療收據形式之真正不爭執，但對於殯葬費收據有爭執，亦不認為精神慰
    撫金之請求為適當等語置辯。
  (四)聲明：原告之訴及假執行之聲請均駁回。如受不利判決，願供擔保請准宣告
    免為假執行。
四、本件原告主張被告為以駕駛為業務之人，於九十年十二月十四日下午二時十七分
    許，駕駛伊所有之車號Ｃ９－４２１０號自用小客貨車，途經高雄縣湖內鄉○○
    路竹湖橋時，擦撞由原告甲○○所騎乘、搭載其妻吳劉杏之車號ＯＩＳ－１２５
    號重型機車，致原告甲○○、被害人吳劉杏人車倒地，被害人吳劉杏並受有頭部
    外傷、顱內出血等傷害，而於九十年十二月二十日死亡。原告甲○○為被害人吳
    劉杏之配偶，另原告乙○○、丙○○、丁○○則為吳劉杏之子，分別基於侵權行
    為損害賠償之法律關係，請求被告賠償原告甲○○醫療費用、殯葬費、精神慰撫
    金共一百三十三萬二千一百零五元，賠償原告乙○○、丙○○、丁○○精神慰撫
    金各五十萬元，及均自起訴狀繕本送達翌日起之法定利息等語。被告對於原告甲○○、被害人吳劉杏在前揭時地發生交通事故，吳劉杏受傷並因而死亡等情固均
    不爭執，惟否認就該交通事故之發生有故意或過失責任，辯稱伊所駕駛之汽車並
    未擦撞原告甲○○所騎乘之機車；又抗辯縱使伊過失肇事，則因被害人吳劉杏並
    未戴安全帽，亦應負與有過失之責任等語。
五、原告主張被告因駕駛汽車過失肇事，致被害人吳劉杏死亡等情，既為被告所否認
    ，並以前開情詞置辯，則本件所應審究者，乃為被告對前開交通事故之發生有無
    故意或過失責任，以及被害人吳劉杏是否因未戴安全帽而應負與有過失責任。
  (一)原告主張被告對於上揭交通事故應負過失責任，係以臺灣高雄地方法院九十一年
    度交訴字第九七號、臺灣高等法院高雄分院九十二年度交上訴字第九九號刑事判
    決作為所憑之論據。經查：
    (1)原告甲○○於本院刑事庭描述肇事經過稱：「九十年十二月十四日下午二時十
      七分許，伊騎機車（即ＯＩＳ─１２５號機車）載跨坐之被害人從高雄縣湖內
      村前往阿蓮鄉，而騎至兩線道之竹湖橋上時，伊騎在很靠橋邊牆垣之外車道上
      ，當時同方向離伊之機車約二、三公尺之前方有一台拖車，後方離伊之機車約
      三、四公尺之後方有一台拖車，拖車都開在內線道上，被告所開之貨車（即Ｃ
      ９─４２１０號貨車）原本行駛於伊之機車後面之內車道上，後來該貨車就從
      伊之機車左側要超越機車，而該貨車超車要向右切入返回外車道時，該貨車後
      車斗右邊之帆布擦撞到伊之機車之左邊手把，致使伊之機車因而往右偏撞到橋
      邊，然後再反彈翻倒，機車往前滑行後右邊朝上倒地，伊也倒地，伊爬起來看
      時發現被害人倒臥在離橋邊三十公分左右之處，當時她跟伊說頭很痛已無法起
      身」等語，經核與目擊證人陳枝男所述：伊當時駕駛車牌號碼ＪＥ─六三三號
      車，跟在Ｃ９─４２１０號小貨車後方同方向由高雄縣湖內村往阿蓮鄉方向行
      駛，車子上竹湖橋後，小貨車便想超越上載一男一女之ＯＩＳ─１２５號機車
      ，然小貨車之尾部擦撞到該機車，該機車遂因而倒地，伊見小貨車擦撞到該機
      車時，有按喇叭但該貨車未停，伊駕車尾追惟未追上，但有看到該貨車之車牌
      號碼為Ｃ９─４２１０號，伊便打行動電話向一一０報案等情相符。此外，依
      被告所提出警方拍攝之ＯＩＳ─１２５號機車相片（證四，第二十九頁），在
      該機車車頭燈左側、前輪左側擋泥板及車身左側擋板等處明顯見有滑行之擦痕
      ，且左方向燈亦出現破裂情形，堪認與前揭原告甲○○及證人陳枝男陳稱之原
      告機車往右偏移而撞擊竹湖橋橋垣後反彈翻倒滑行於地之情形吻合。從而，依
      前開原告甲○○及證人陳枝男所述，被告係駕駛小貨車並行駛於竹湖橋上往高
      雄縣阿蓮鄉之由西往東方向之二線車道上之外側車道時，為求超越前方原告甲○○所騎搭載被害人之機車，然因當時左方內線道上恰有一部拖車，且該拖車
      之後輪又在其駕駛小貨車之左方，為避免駛入內側車道而可能與前開拖車相撞
      ，被告遂將小貨車向前行駛並先略向左偏，從原告甲○○機車左方與竹湖橋上
      分道線間之空隙切入，並待超越機車後即再往右將小貨車之車身切回外側車道
      ，然在往右將小貨車車身切回外側車道時，貨車位於右後輪上方帆布車棚之帆
      布勾擦及原告甲○○機車左側駕駛手把，使該機車因而向右偏移，撞擊竹湖橋
      橋垣後反彈翻倒滑行於地，並致吳劉杏自機車上跌落受傷等情，堪予認定。
    (2)按汽車超車於超越時，應顯示左方向燈並於前車左側保持半公尺以上之間隔超
      過，行至安全距離後，再顯示右方向燈駛入原行路線，道路交通安全規則事故
      第一百零一條第五款有規定，蓋汽車在進行超車時，與前車左側保持半公尺以
      上之間隔，並行至足以切回原車道而不致於與被超越之車擦撞或妨礙被超越之
      車正常駕駛之安全距離後，始將車切回原車道，方能避免在超車時與被超越之
      車碰撞或有礙被超越之車之正常駕駛而肇生車禍事端，此為駕駛人所應注意並
      確實遵守之事項，被告考領有職業小客車駕駛執照，對於上開規定，理當知之
      甚詳，其駕車時自應注意上述規定並確實遵守之，且本件車禍現場當時，係屬
      下午二時十七分許，天候晴朗，日間自然光線充足，再車禍現場係屬乾燥無缺
      陷、無障礙物之柏油路面，視距亦為良好之情，有高雄縣警察局道路交通事故
      調查報告表一份可憑，且依被告之智識能力，亦無不能注意之情事，則被告在
      駕駛Ｃ９─４２１０號小貨車從原告甲○○乘駛之ＯＩＳ─１２５號機車左側
      進行超車動作，顯然疏於注意小貨車應與被超越之機車保持半公尺以上之間隔
      始能超過，且應行至安全距離後始得再右行切入原本行駛之外側車道，以避免
      二車發生擦撞或其他有礙於原告甲○○機車正常駕駛行為之情形產生，即貿然
      在欠缺上開二項超車條件之情形下超車，方才發生小貨車在右行切入原本行駛
      之外側車道時，因既無保持半公尺以上之間隔，亦未保持足夠之安全距離之下
      ，位於該貨車右後輪上方帆布車棚之帆布勾擦及原告機車左側駕駛手把，使該
      機車因而向右偏移而撞擊竹湖橋橋垣後反彈翻倒滑行於地，被害人因此自機車
      跌落並受傷後不治死亡，則被告之駕駛行為顯有過失。又被害人吳劉杏因本件
      車禍受有顱內出血、頭部外傷，經送醫急救，仍於九十年十二月二十日下午二
      時四十五分許不治死亡之事實，既為被告所不否認，且有被告提出之相驗屍體
      證明書、鑑定驗斷書在卷可憑，則被害人劉吳杏之死亡與被告之過失間存有相
      當之因果關係，至為明顯。被告辯稱並無過失肇事責任云云，乃無足採。
  (二)被告辯稱被害人吳劉杏並未戴安全帽，為與有過失等語，則係以原告甲○○對於
    吳劉杏安全帽描述之前後矛盾，以及臺灣高雄地方法院檢察署法醫室屍體驗斷書
    影本作為所憑之論據。經查，審諸前開驗斷書，被害人吳劉杏於檢察官相驗時，
    乃有左前額皮下瘀血、縫合傷口等傷害；經本院向國立成功大學醫學院附設醫院
    調閱吳劉杏病例摘要，該院除說明吳劉杏急診時受有頭部外傷，另於手術記錄單
    中亦有頭部左側傷勢簡圖，此有該院九十三年二月十八日（九三）成附醫外字第
    一四四二號函在卷足憑，則被害人吳劉杏於肇事後，頭部左前側確實受有外傷，
    已可認定。其次，坊間所販售之安全帽，不問係全罩式或半罩式，對於頭頂部均
    有完全之包覆，此為眾所周知之事；又於適當配戴安全帽之情況下，除非安全帽
    本身因撞擊而破裂，衡情於安全帽所覆蓋之處，仍應無造成外傷之可能；再參酌
    原告甲○○於警訊中所提出、宣稱為吳劉杏配戴之安全帽，外觀尚屬完整等情，
    則縱使吳劉杏於肇事前確實戴有安全帽，該安全帽並未適當扣緊，以致肇事時未
    能發揮保護頭部功能，亦足推論。
六、按因故意或過失，不法侵害他人權利者，負損害賠償責任。又不法侵害他人致死
    者，對於支出醫療及增加生活上需要之費用或殯葬費之人，亦應負損害賠償責任
    。另不法侵害他人致死者，被害人之父、母、子、女及配偶，雖非財產上之損害
    ，亦得請求賠償相當之金額。民法第一百八十四條第一項前段、第一百九十二條
    第一項、第一百九十四條分別定有明文。被告因過失肇事致吳劉杏死亡，既如前
    述，且原告甲○○、乙○○、丙○○、丁○○分別為吳劉杏之配偶及子女，亦有
    原告提出之戶籍謄本卷內可佐，則原告請求被告負損害賠償責任，給付醫療費用
    、殯葬費及精神慰撫金，自屬有據。至於原告請求被告賠償之各項費用，是否應
    予准許，分述為次：
  (一)原告甲○○部份：
    (1)醫療費用六千一百零五元。原告甲○○主張為吳劉杏支出醫療費用，已經提出
      被告不爭執其真正之國立成功大學醫學院附設醫院住院／出院資料、繳費證明
      影本各一紙為證。所支出費用經核算亦屬相符，應可准許。
    (2)殯葬費四十二萬六千元。原告甲○○係以大湖道壇王安田、阿華葬儀社收據影
      本各一紙為證；被告則爭執該支出之真正。查為死者辦理葬儀發送，本為民俗
      所必須，何況原告甲○○被害人吳劉杏之配偶，其有支出殯葬費之事實，應可
      採信。次按所謂殯葬費，係指收斂費及埋葬費用而言，據此審核前開費用，其
      中棺木三萬六千元、骨灰缸六萬元，均可認屬必須費用；另法事及紙厝費用十
      五萬元、庫錢五萬元等，應屬追悼超薦費，而非入殮或埋葬所必須，不能准許
      ；至於葬儀十三萬元部份，則因記載過於籠統，無法判斷其具體支出項目以及
      與殯葬是否相關，亦不准許。故原告甲○○所請求之殯葬費用，於九萬六千元
      額度內，可以准許，其餘部份應與駁回。
    (3)精神慰籍金九十萬元。查原告甲○○與被害人吳劉杏為配偶關係，其因吳劉杏
      之死亡而受有精神上極大痛苦，堪予認定。本院斟酌被告係因進行超車時，未
      保持適當間隔致車棚帆布勾擦原告甲○○機車肇事之過失程度，以及被告原經
      營雞蛋販售，現失業中，另伊長子中度語障、次子尚在學，經濟情況尚非優裕
      等情況，認原告請求九十萬元，自嫌過高，應予核減為六十萬元，方屬公允，
      逾此數額之請求，為無理由。
  (二)原告乙○○、丙○○、丁○○部份：此原告三人均為被害人吳劉杏之子，渠等因
    母親死亡而受有精神上痛苦，亦可認定。本院斟酌被告之過失程度、社會地位、
    經濟能力，認原告乙○○等三人請求五十萬元，均屬過高，應予核減為三十萬元
    ，逾此數額之請求，則予駁回。
七、再按損害之發生或擴大，被害人與有過失者，法院得減輕賠償金額，或免除之；
    另機器腳踏車駕駛人及附載座人配帶安全帽應正面朝前及位置正確，於顎下繫緊
    扣環，安全帽並應適合頭形，穩固戴在頭上，不致上下左右晃動，且不可遮蔽視
    線，民法第二百一十七條第一項、道路交通安全規則第八十八條第二項第三款分
    別定有明文。本件被害人吳劉杏於肇事時，並未適當配帶安全帽，已如前述，參
    之吳劉杏係因頭部外傷致顱內出血而死亡，則吳劉杏之前開行為對於損害之發生
    或擴大與有過失，乃可認定。次斟酌證人即前往現場處理之高雄縣警察局湖內分
    局湖街派出所警員林坤芳於臺灣高雄地方法院刑事庭審理時，結證稱「九十年十
    二月十四日當天勤務指揮中心通報竹湖橋處有車禍，有肇事車輛往阿蓮逃逸，我
    們就到現場看，現場都空空的，沒有什麼車禍的跡象，也沒有看到任何人、機車
    、殘骸等．．．」、「（有無看到刮地痕？血跡？碎片？）都沒有」等情（九十
    二年一月二十三日訊問筆錄，被告證五），原告甲○○之機車遭被告汽車勾擦而
    倒地之撞擊顯非劇烈，方未於現場遺留泥沙、碎片等散落物；又在此等撞擊程度
    下，若被害人吳劉杏確有適當配帶安全帽，則應能保護頭部不致受到強力衝擊，
    是就導致吳劉杏死亡結果之原因力強弱以及被告過失程度判斷，應認被告須負百
    分之六十之責任，餘百分之四十則應由被害人自行承擔。據此過失比例計算，被
    告所應負擔之賠償金額，為原告甲○○部份四十二萬一千二百六十三元（醫療
    費用6105元＋殯葬費96000元＋精神慰撫金600000元﹦702105元，702105元×60
    ％﹦421263元）、原告乙○○、丙○○、丁○○部份各一十八萬元（300000元×
    60％﹦180000元）。
八、末按給付有確定期限者，債務人自期限屆滿時起，負遲延責任。給付無確定期限
    者，債務人於債權人得請求給付時，經其催告而未為給付，自受催告時起，負遲
    延責任。其經債權人起訴而送達訴狀，或依督促程序送達支付命令，或為其他相
    類之行為者，與催告有同一之效力；民法第二百二十九條第一、二項分別定有明
    文。又遲延之債務，以支付金錢為標的者，債權人得請求依法定利率計算之遲延
    利息。但約定利率較高者，仍從其約定利率；而應付利息之債務，其利率未經約
    定，亦無法律可據者，週年利率為百分之五；亦為同法第二百三十三條第一項及
    第二百零三條所明定。查本件原告請求被告應賠償之前開金額，並未定有給付之
    期限，則原告請求自民事起訴狀繕本送達被告之翌日起算利息，自無不合。又本
    件起訴狀繕本乃於九十二年八月四日送達被告，有送達回執附於本院九十二年度
    南調字第五八號卷內可憑，則本件原告所請求之利息應自九十二年八月五日起算
    。
九、從而，原告基於侵權行為損害賠償之法律關係，請求被告給付原告甲○○四十二
    萬一千二百六十三元，給付原告乙○○、丙○○、丁○○各一十八萬元，及均自
    九十二年八月五日起至清償日止，按週年利率百分之五計算之利息，為有理由，
    應予准許；逾此部份之請求，則屬無據，應予駁回。
十、本件所命被告給付之金額均未逾五十萬元，爰依民事訴訟法第三百八十九條第一
    項第五款規定宣告假執行；被告陳明願供擔保，聲請宣告免為假執行，經核於原
    告勝訴部分，合於法律規定，爰酌定相當之擔保金額宣告之；原告其餘假執行之
    聲請，因訴之駁回而失所依據，不予准許。
十一、結論：本件原告之訴，為一部有理由，一部無理由，並依民事訴訟法第七十九條
    、第八十五條第一項但書、第三百八十九條第一項第五款、第三百九十二條第二
    項、第三項，判決如主文。
中　　　華　　　民　　　國　　九十三　　年　　　四　　　月　　  七  　　日
                                臺灣臺南地法院民事第一庭
~B法　　　官　吳坤芳
右為正本，係照原本作成。
如對本判決上訴，須於判決送達後廿日內向本院提出上訴狀
中　　　華　　　民　　　國　　九十三　　年　　　四　　　月　　  七  　　日
~B法院書記官　陳信良
